臺灣高雄地方法院刑事判決　　　　　　100年度審易字第852號
公　訴　人　臺灣高雄地方法院檢察署檢察官
被　　　告　陳昭有
上列被告因傷害案件，經檢察官提起公訴（100年度偵字第3703
號），本院判決如下：
    主  文
本件公訴不受理。
    理  由
一、公訴意旨如起訴書所載（如附件）。
二、按告訴乃論之罪，告訴人於第一審辯論終結前，得撤回其告
    訴；又告訴經撤回者，法院應諭知不受理之判決，刑事訴訟
    法第238 條第1 項，及第303 條第3 款定有明文。
三、本件被告因傷害案件，經檢察官提起公訴，認被告係犯刑法
    第277 條第1 項之傷害罪，依同法第278 條規定須告訴乃論
    。茲據告訴人於本院審理中，聲請撤回其告訴，有撤回告訴
    狀1 份附卷可參，揆諸前開說明，爰不經言詞辯論，逕為諭
    知不受理之判決。
據上論斷，爰依刑事訴訟法第303 條第3 款、第307 條，判決如
主文。
中    華    民    國   100    年    4     月    21    日
                  刑事第十庭    法  官  張  震
以上正本證明與原本無異。
如不服本判決應於收受判決後10日內向本院提出上訴書狀，並應
敘述具體理由。其未敘述上訴理由者，應於上訴期間屆滿後20日
內向本院補提理由書(均須按他造當事人之人數附繕本)「切勿逕
送上級法院」。
中    華    民    國   100    年    4     月    21    日
                                書記官  邱家銘
附件：
臺灣高雄地方法院檢察署檢察官起訴書
                                     100年度偵字第3703號
    被      告  陳昭有  女  67歲（民國○○年○○月○日生）
                        住高雄市路○區○○里○○路84巷1
                          號
                        居高雄市路○區○○路82號
                        國民身分證統一編號：Ｚ000000000號
上列被告因傷害案件，已經偵查終結，認應該提起公訴，茲將犯
罪事實及證據並所犯法條分敘如下：
        犯罪事實
一、陳昭有於民國99年12月9 日上午9 時40分許，在高雄市路○
    區○○路82號檳榔攤內，與其夫林重勝發生口角之過程中，
    因聽聞在場客人莊榮義對旁人說「不要娶太太」、「做人要
    有用」（台語）等語，遂認為莊榮義在辱罵伊，即基於傷害
    之犯意，手持木頭板凳朝莊榮義之左上臂攻擊，並徒手揮擊
    莊榮義之左耳，致莊榮義受有頭部損傷、左手臂挫傷等傷害
    。
二、案經莊榮義訴由高雄市政府警察局湖內分局報告偵辦。
        證據並所犯法條
一、訊據被告陳昭有矢口否認傷害犯行，辯稱：當時伊與其夫林
    重勝在吵架，伊有拿木頭板凳要打告訴人莊榮義，但其他人
    拉住伊的手，伊沒有打到告訴人云云。經查，上開犯罪事實
    ，業經證人莊榮義、劉春妹於警詢時及偵查中證述甚詳，並
    有高雄市立岡山醫院診斷證明書1 紙在卷可稽，應堪信為真
    實。被告雖矢口否認犯行，惟觀之被告於警詢時已自陳：當
    日伊有辱罵告訴人是垃圾，並叫告訴人不要再來伊所開設之
    檳榔攤，伊拿木頭板凳要毆打告訴人時，告訴人說「來啊！
    來打我啊！」並沒有閃開等語，佐以證人莊榮義、劉春妹於
    偵查中證稱：綽號「阿孟」之男子也有在場，是被告打告訴
    人5 、6 下後，還要再打告訴人，「阿孟」才阻擋等語，顯
    見被告持木頭板凳毆打告訴人時，告訴人並未閃躲，故遭被
    告毆打成傷，而「阿孟」係於被告毆打告訴人既遂後，始出
    手攔阻。本件事證明確，被告傷害犯行應堪認定。至被告雖
    聲請傳喚其夫林重勝、謝孟璋（即綽號「阿孟」之男子）作
    證，惟審酌林重勝為被告之夫，衡情恐為偏袒被告之詞，且
    證人莊榮義、劉春妹已就「阿孟」係於被告傷害犯行既遂後
    ，始出手阻擋一事證述甚詳，本件事證已明，應無傳喚林重
    勝、謝孟璋（即綽號「阿孟」之男子）之必要，附此敘明。
二、核被告所為，係犯刑法第277條第1項普通傷害罪嫌。
三、依刑事訴訟法第251條第1項提起公訴。
    此  致
臺灣高雄地方法院
中    華    民    國   100    年    2     月    28    日
                              檢察官  陳  文  哲
                                      吳  韶  芹
上正本證明與原本無異
中    華    民    國   100    年    3     月    4     日
                              書記官  黃  敬  甯
所犯法條：刑法第277條第1項
中華民國刑法第277條第1項
（普通傷害罪）
傷害人之身體或健康者，處 3 年以下有期徒刑、拘役或 1 千元
以下罰金。
犯前項之罪因而致人於死者，處無期徒刑或 7 年以上有期徒刑
；致重傷者，處 3 年以上 10 年以下有期徒刑。